【裁判字號】    98,審易,3427
【裁判日期】    981230
【裁判案由】    竊盜
【裁判全文】
臺灣高雄地方法院刑事判決            98年度審易字第3427號
公  訴  人  臺灣高雄地方法院檢察署檢察官
被      告  丙○○
上列被告因竊盜案件，經檢察官提起公訴（98年度偵字第33620
號），本院以簡式審判程序審理，判決如下：
    主  文
丙○○犯結夥竊盜罪共肆罪，均累犯，各處有期徒刑捌月。應執
行有期徒刑貳年肆月。
    事  實
一、丙○○於民國94年間，因施用毒品案件，經本院於94年5 月
    9 日以94年度訴字第231 號判決判處有期徒刑8 月確定；復
    因竊盜、贓物案件，經本院於94年10月3 日以93年度易字第
    1886號判決分別判處有期徒刑5 月、3 月，應執行有期徒刑
    6 月確定；因詐欺案件，經本院於94年12月1 日以94年度簡
    字第6226號判決判處有期徒刑3 月確定，嗣前開三案經法院
    裁定定應執行刑為有期徒刑1 年3 月確定，於95年10月12日
    縮刑期滿執行完畢。
二、詎丙○○猶不知悔改，竟與成年男子宋仁瑞、龔保峰結夥三
    人（以上2 人所涉竊盜罪嫌部分，宋仁瑞由臺灣屏東地方法
    院檢察署偵辦中，龔保峰則由本院於98年12月16日以98年度
    審易字第2830號判決判處應執行有期徒刑2 年4 月），共同
    意圖為自己不法之所有，基於竊盜之犯意聯絡，於98年1 月
    5 日，由宋仁瑞駕駛車牌號碼不詳之深色自用小客車搭載龔
    保峰及丙○○，於附表所示之時間、地點，以附表所示之方
    式，共同竊取乙○○、甲○○、丁○○、戊○○等4 人所有
    或管領如附表所示之酒類，得手後，部分供渠3 人自行飲用
    ，部分則變賣得款朋分花用。嗣因乙○○等人發覺遭竊，報
    警處理始循線查悉上情。
三、案經臺東縣警察局臺東分局報告臺灣嘉義地方法院檢察署呈
    請臺灣高等法院檢察署檢察長核轉臺灣高雄地方法院檢察署
    檢察官偵查起訴。
    理  由
一、本件被告丙○○所犯之罪，為死刑、無期徒刑、最輕本刑為
    3 年以上有期徒刑以外之罪，其於準備程序進行中，就被訴
    事實為有罪之陳述，經本院告知簡式審判程序之旨，並聽取
    檢察官及被告之意見後，裁定進行簡式審判程序。
二、上開犯罪事實，業經被告於本院審理中坦承不諱，核與證人
    即被害人乙○○、甲○○、丁○○、戊○○及證人即共犯宋
    仁瑞、龔保峰於警詢、偵查中之證述相符，並有監視器翻拍
    照片共37張附卷可佐。被告之自白核與事實相符，自可採為
    認定事實之依據。從而，本件事證明確，被告上開犯行，堪
    以認定，應依法論科。
三、論罪科刑部分：
    (一)按刑法第321 條第1 項第4 款所謂結夥三人以上竊盜，應
      以在場共同實施或在場參與分擔實施犯罪之人為限；又刑
      法上所謂結夥三人以上係指有共同犯罪之故意，結為一夥
      而言。把風行為，在排除犯罪障礙，助成犯罪之實現，在
      合同意思範圍內分擔犯罪行為之一部，故亦係共同正犯而
      應計入結夥之內（最高法院76年臺上字第7210號判例、72
      年度臺上字第3201號、95年度臺上字第3886號判決意旨參
      照）。查本件被告丙○○與共犯宋仁瑞、龔保峰等3 人就
      附表編號1 至4 之竊盜犯行，均共同在場參與分擔實施竊
      盜犯罪，且達3 人以上，自屬刑法第321 條第1 項第4 款
      所稱之結夥3 人。是核被告於附表編號1 至編號4 之犯行
      ，均係犯刑法第321 條第1 項第4 款之結夥竊盜罪。
    (二)被告丙○○與共犯宋仁瑞、龔保峰間，就前揭竊盜犯行，
      有犯意聯絡及行為分擔，均應論以共同正犯。被告所犯上
      開4 罪，犯罪之地點迥然不同，顯係出於個別犯意為之，
      應予分論併罰。又被告前有如事實欄所示犯罪科刑及執行
      情形，有臺灣高等法院被告前案紀錄表1 份在卷可參，其
      於受徒刑之執行完畢後，5 年以內故意再犯本件有期徒刑
      以上之4 罪，均為累犯，應依刑法第47條第1 項規定，分
      別加重其刑。
    (三)本院審酌被告值中壯年之期，不思上進，前有多次竊盜前
      科，猶不知悔改，恣意竊取他人財物，對於被害人所造成
      之損害及社會治安、經濟，影響非微，本有嚴懲之必要；
      另念其犯後坦認犯行，及其犯罪之動機、目的、手段等一
      切情狀，分別量處如主文所示之刑，並定其應執行刑。
據上論斷，應依刑事訴訟法第273 之1 第1 項、第299 條第1 項
前段，刑法第28條、第321 條第1 項第4 款、第47條第1 項、第
51條第5 款，判決如主文。
本案經檢察官黃齡慧到庭執行職務。
中    華    民    國    98    年    12    月    30    日
                  刑事第十庭  法  官  楊佩蓉
以上正本證明與原本無異。
如不服本判決應於收受判決後10日內向本院提出上訴書狀，並應
敘述具體理由。其未敘述上訴理由者，應於上訴期間屆滿後20日
內向本院補提理由書(均須按他造當事人之人數附繕本)「切勿逕
送上級法院」。
中    華    民    國    98    年    12    月    30    日
                              書記官  許珈綺
附錄本案判決論罪科刑法條：
中華民國刑法第321條
犯竊盜罪而有左列情形之一者，處6 月以上、5 年以下有期徒刑
：
一、於夜間侵入住宅或有人居住之建築物、船艦或隱匿其內而犯
    之者。
二、毀越門扇、牆垣或其他安全設備而犯之者。
三、攜帶兇器而犯之者。
四、結夥三人以上而犯之者。
五、乘火災、水災或其他災害之際而犯之者。
六、在車站或埠頭而犯之者。
前項之未遂犯罰之。
附表：
┌──┬───┬─────┬──────┬──────┬────┐
│編號│ 時間 │  地點    │ 犯罪方法   │竊得之財物  │ 被害人 │
├──┼───┼─────┼──────┼──────┼────┤
│ 1  │98年1 │嘉義巿博愛│宋仁瑞、鄭凱│金門高梁酒│ 乙○○ │
│    │月5 日│路二段572 │元負責把風，│度750毫升裝1│        │
│    │17時許│號「統一超│由龔保峰下手│瓶          │        │
│    │      │商嘉義博元│行竊        │麥卡倫純麥│        │
│    │      │門巿」    │            │威士忌700毫 │        │
│    │      │          │            │升裝1 瓶    │        │
├──┼───┼─────┼──────┼──────┼────┤
│ 2  │98年1 │嘉義巿玉山│龔保峰、宋仁│金門特級高│ 甲○○ │
│    │月5 日│路162 號「│瑞、丙○○均│梁酒300毫升 │        │
│    │17時分│統一超商港│有下手行竊  │裝1 瓶      │        │
│    │許    │坪門巿」  │            │金門高梁酒│        │
│    │      │          │            │38度300毫升 │        │
│    │      │          │            │裝4 瓶      │        │
│    │      │          │            │金門高梁酒│        │
│    │      │          │            │38 度600毫升│        │
│    │      │          │            │裝4瓶       │        │
├──┼───┼─────┼──────┼──────┼────┤
│ 3  │98年1 │嘉義巿世賢│宋仁瑞、鄭凱│金門高梁酒│ 丁○○ │
│    │月5 日│路二段468 │元負責把風，│58度600毫升 │        │
│    │17時13│號「全家超│由龔保峰下手│裝2 瓶      │        │
│    │分許  │商玉山門巿│行竊        │            │        │
│    │      │」        │            │            │        │
├──┼───┼─────┼──────┼──────┼────┤
│ 4  │98年1 │嘉義巿仁愛│宋仁瑞、鄭凱│金門高梁酒│ 戊○○ │
│    │月5 日│路415 號「│元負責把風，│38度600毫升 │        │
│    │17時48│統一超商嘉│由龔保峰下手│裝1 瓶      │        │
│    │分許  │華門巿」  │行竊        │金門高梁酒│        │
│    │      │          │            │58度600毫升 │        │
│    │      │          │            │裝1 瓶      │        │
└──┴───┴─────┴──────┴──────┴────┘

司法院資訊處製作；財團法人民間司法改革基金會備份。
